臺灣高等法院臺中分院刑事裁定　　　　　　　　　　九十三年度交抗字第四五五號
　　抗　告　人　甲○○
　　即受處分人
右抗告人因聲明異議案件，不服臺灣彰化地方法院九十二年度交聲字第五七六號中華
民國九十三年五月三十一日第一審裁定，提起抗告，本院裁定如左：
      主  文
抗告駁回。
      理  由
一、按汽車駕駛人有駕駛車輛未隨身攜帶駕駛執照者，處汽車駕駛人新臺幣三百元以
    上六百元以下罰鍰，道路交通管理處罰條例第二十五條第一項第三款定有明文。
    原裁定以抗告人即受處分人（下稱受處分人）甲○○於民國（下同）九十二年九
    月二十六日凌晨零時四十六分許，未帶駕照而駕駛車號ＫＴ—三０三三號自小客
    貨車，為警攔停取締掣單舉發乙情，有彰化縣警察局舉發違反道路交通管理事件
    通知單及彰化縣警察局九十二年十月廿三日彰警交字第０九二０００四七四三號
    函各一件在卷可參。並經證人即本件執行攔檢舉發警員李國龍到庭結證稱：「我
    跟另一位同事鄭汪岳，行駛彰美路，快到線東路與彰美路口時，發現受處分人的
    自小客車由線東路左轉彰美路，我們發現該車車況老舊，我們就以無線電呼叫保
    安隊隊部查詢該車，發現該車已經於八十八年七月二十四日被監理站註銷，我們
    開車尾隨，及按警報聲，該車右轉往柑竹路，該車在照片中的路旁停下來，我們
    下車跟車主說該車已經被註銷，攔車主下來，車主當時什麼證件都沒有攜帶，我
    們以無線電呼叫隊部，查該車主有無駕照，是否正常，查詢出來駕照正常，我們
    才以舉發未帶駕照，及不當行駛公路，原本應該要拆二面車牌，因為另一面車牌
    因螺絲生銹拆不下來，所以舉發單註明只有拆一片車牌」、「我們是沿著彰美路
    右轉到柑竹路，我們都是跟著受處分人的車子走，我們是正向行駛，當時對向有
    來車，所以無法超越受處分人的車子攔停，所以在柑竹路上按警報器及閃大燈，
    對方還是沒有停車，受處分人的車子從彰美路一直加速到柑竹路，最後在照片中
    舉發的地點停下來，攔停之後，受處分人自動下車，我趨前開單，鄭汪岳在停車
    ，停好後也下車，我先要受處分人出示駕照、行照，受處分人說他都沒有攜帶證
    件，所以我才拿空白的違規人資料請他填寫，這時候鄭汪岳已經下車，他也有看
    到受處分人填寫資料，我們就以未帶駕照、牌照註銷行駛公路，受處分人說他家
    就在這裡，受處分人說他家的地點、舉發單上駕照的住址及現住地的地址都不一
    樣，我怎麼可能專門去他家開他的舉發單」、「我們尾隨受處分人時，就已經有
    請隊部回覆資料，這段時間有一段是空檔，現在的勤務守則是攔車時，必須對方
    的車子先停車，我們警車才不會成為被攻擊的對象，受處分人說我們針對他的車
    ，那時候是凌晨，受處分人車籍地與現住所不一樣，我們保安隊也不是轄區警員
    ，我們不會在深夜到舉發地點去等受處分人而開這張罰單」等語明確。查證人李
    國龍與受處分人素未相識，並無仇隙，為維持交通秩序，依法執行職務，當無設
    詞誣攀之理，且證人李國所述上開取締過程亦與常情相符，應堪信為真實。受處
    分人聲明異議所辯不足取，其應有前揭違規行為，原處分機關交通部公路總局台
    中區監理所彰化監理站援引首揭規定予以裁處受處分人罰鍰新台幣三百元，於法
    並無不合，而予以裁定駁回受處分人之聲明異議，經核於法並無違誤。至受處分
    人抗告意旨雖指稱(1)員警指稱受處分人之車輛最後係經彰美路轉往柑竹路行走，
    恰因和美分局嘉犛派出所位於彰美路要轉往柑竹路處，並在路口設有監視器，請
    調閱當日員警開立罰單前三十分鐘該路口所攝得之影像，以明當時ＫＴ—三０三
    三號車輛是否有行駛之事實。(2)ＫＴ—三０三三號車輛曾於九十二年一月八日遭
    彰化稅捐處舉發該車輛使用公共水陸道路，為稅捐處會同監理站人員及警方查獲
    ，有舉發單、處分書及照片可參。受處分人於該案申請復查，經稅捐處派法務課
    專員至現場判定，並調閱地籍圖比對，認該舉發單係屬不實，為此稅捐處寄給受
    處分人撤回復查申請書及稅捐處專用信封，讓車主填寫寄回，故該單位亦認該車
    停放於東明路與柑竹路處並無違法，且無駕駛車輛情事，該稅捐處舉發單更早於
    本件員警舉發數月，何以舉發地點及車輛所在位置一樣，由此可知該車自八十八
    年以後根本未被駕駛過，請傳訊彰化稅捐處法務課蕭麗環小姐出庭為證。(3)本件
    原裁定僅採信員警片面之詞，受處分人與同為員警之人討論，本案開立罰單之原
    因有二，一為當日員警以為受處分人為竊車賊，受處分人於要求進屋拿證件遭拒
    便要求員警出示證件，故因此觸怒員警被開立罰單。二為員警為了績效開立罰單
    。(4)受處分人提呈現場路線圖，從線東路至彰美路到柑竹路、東明路口，其間經
    過四個紅綠燈，且彰美路為四線道，柑竹路為二線道，且有路肩，如此長之距離
    ，本件舉發員警於任一處皆可攔檢，且員警均會攜帶手提電腦及照相機等器材，
    何以員警仍要向總部查詢資料且何不採照相逕行舉發即可。又員警既稱該車老舊
    ，何以警車會追趕不上？而員警於原審稱：「現在的勤務守則是攔車時，必須對
    方的車子先停車，我們警車才不會成為被攻擊的對象」，不知依據為何。(5)受處
    分人提呈照片五張，ＫＴ—三０三三號車輛鎖車牌之四支螺絲皆為銅質，墊片為
    鐵質，車牌本身有烤漆，故不可能如員警所述因生銹無法拆下而只拆一面車牌。
    受處分人於罰單簽名係因怕車牌遺失無證據提出申訴。(6)請求法院至現場實地模
    擬勘驗，受處分人於原審所提證人陳冰，因避諱至法院，故若至現場亦可傳訊其
    到場為證。(7)ＫＴ—三０三三號車輛早已故障無法使用，請求將該車送請鑑定，
    以明該車是否早已不堪使用。(8)該車於八十八年以前有使用故多少均會因違規遭
    罰，但故障不能使用後即未有任何罰單，此均可經監理站紀錄查詢，請求一一驗
    證。以上，可知本案舉發員警並無證據證明本件舉發係事實，受處分人並未違規
    云云。但查（一）受處分人確於九十二年九月二十六日凌晨零時四十六分許，有
    未帶駕照而駕駛車號ＫＴ—三０三三號自小客貨車，為警攔停取締掣單舉發之違
    規事實，業據本件舉發員警李國龍於原審就該日舉發本件違規經過證述甚詳，衡
    諸證人李國龍與受處分人素未相識，並無怨隙，其依法執行職務，當無甘冒涉犯
    瀆職重罪而設詞誣陷之理，原審就其證詞採為判斷基礎，並無違誤。（二）受處
    分人自陳前於九十二年間因另案遭稅捐處舉發處分乙節，核與本件無涉，況受處
    分人於該案係申請撤回復查，並非經由原處分機關依法撤銷原處分，尚難據此援
    為本件有利受處分人之認定。（三）觀諸受處分人所提其車牌及螺絲照片，姑不
    論其材質究屬何種，惟依照片所示，該車牌用螺絲螺紋處及墊片確有生鏽之情況
    ，本件舉發員警已於原審證稱因生鏽無法拆解另一面車牌，故於彰化縣警察局舉
    發違反道路交通管理事件通知單上僅載明拆解保管乙面車牌等語，與上開事證尚
    屬無悖。（四）至受處分人雖請求本院調取彰美路轉往柑竹路口處，和美分局嘉
    犛派出所設於路口監視器之錄影畫面，至現場履勘傳訊證人陳冰到場接受訊問，
    傳訊彰化稅捐處法務課蕭麗環小姐出庭為證、將違規車輛送請鑑定及向監理站調
    取該車輛自八十八年以後有無違規紀錄，並舉稱本件舉發員警開立罰單之不良動
    機及舉發過程不符常理云云。惟受處分人上開請求調查事項，或因時日經過久遠
    ，顯已無調查之可能性及必要性，或與本件受處分人違規經過並無關連性，或為
    受處分人主觀臆測之詞，本院認均無調查必要，併此敘明。（五）綜上，本院斟
    酌全案證據資料，認證人李國龍之證詞為真實可採，受處分人應有上開違規之事
    實無疑。原審調查後予以裁定駁回受處分人之聲明異議，其採證、認事用法並無
    違誤之處。受處分人抗告意旨徒憑己見，任意指摘原裁定不當，並無理由，應予
    駁回。
二、據上論結，應依道路交通案件處理辦法第二十六條、刑事訴訟法第四百十二條，
    裁定如主文
中      華      民      國     九十三     年      七      月    十三    日
                                    臺灣高等法院臺中分院刑事第八庭
                                          審判長法  官  羅  得  村
                                                法  官  黃  文  進
                                                法  官劉  榮  服
右正本證明與原本無異。
不得再抗告。
                                                書記官  陳  俞  豪
中      華      民      國      九十三   年       七      月    十三    日
                                                                        Ｉ
